最　高　行　政　法　院　裁　定
                                     100年度裁字第2646號
上  訴  人　陳若望
訴訟代理人　林勝結
          　潘正芬　律師
          　陳修君　律師
被 上訴 人　財政部臺北市國稅局
代　表　人　陳金鑑
上列當事人間贈與稅事件，上訴人對於中華民國100年8月2日臺
北高等行政法院100年度訴字第729號判決，提起上訴，本院裁定
如下：
　　主  文
上訴駁回。
上訴審訴訟費用由上訴人負擔。
　　理  由
一、按對於高等行政法院判決之上訴，非以其違背法令為理由，
    不得為之，行政訴訟法第242條定有明文。依同法第243條第
    1項規定，判決不適用法規或適用不當者，為違背法令；而
    判決有同條第2項所列各款情形之一者，為當然違背法令。
    是當事人對於高等行政法院判決上訴，如依行政訴訟法第24
    3條第1項規定，以高等行政法院判決有不適用法規或適用不
    當為理由時，其上訴狀或理由書應有具體之指摘，並揭示該
    法規之條項或其內容；若係成文法以外之法則，應揭示該法
    則之旨趣；倘為司法院解釋或本院之判例，則應揭示該判解
    之字號或其內容。如以行政訴訟法第243條第2項所列各款情
    形為理由時，其上訴狀或理由書，應揭示合於該條項各款之
    事實。上訴狀或理由書如未依此項方法表明，或其所表明者
    與上開法條規定不合時，即難認為已對高等行政法院判決之
    違背法令有具體之指摘，其上訴自難認為合法。
二、本件上訴人將所有南亞塑膠工業股份有限公司股票645,000
    股（下稱系爭股票），分別於民國97年4月14日及5月7日委
    託訴外人張文山於其集保帳戶出售460,000股及185,000股，
    所得款項新臺幣（下同）34,942,692元及13,234,698元分別
    於97年4月16日及5月9日悉數存入張文山銀行帳戶，案經法
    務部調查局查獲，通報被上訴人審理結果，以上訴人有遺產
    及贈與稅法第4條第2項規定之贈與情事，惟未依法申報贈與
    稅，初查乃核定贈與總額48,177,390元，應納稅額14,998,3
    03元，並按核定應納稅額加處1倍之罰鍰14,998,303元。上
    訴人不服，申請復查，未獲變更，提起訴願及行政訴訟，均
    遭駁回，遂提起本件上訴。其上訴意旨略以：原審未依職權
    調查證據，復未就上訴人所聲請調查之事項，諸如調閱非屬
    上訴人掌握之銀行帳戶加以調查，違反證據法則；且於判決
    理由欄亦未說明對上訴人主張不採之理由，則有判決不備理
    由之違法；又原判決未慮及系爭股票賣得款項移轉之法律定
    性有爭議，上訴人主觀上並無故意或過失，缺乏可非難性及
    可歸責性，且已主動申報先前名實不符之情況，自應免罰或
    依稅捐稽徵法第48條之3之規定，從新從輕依98年1月21日修
    訂後遺產及贈與稅法規定稅率10%計算罰鍰等語，雖以該判
    決違背法令為由，惟核其上訴理由，係就原審取捨證據、認
    定事實之職權行使，指摘其為不當，並就原審已論斷者，泛
    言未論斷，或就原審所為論斷，泛言其論斷矛盾，而非具體
    表明合於不適用法規、適用法規不當、或行政訴訟法第243
    條第2項所列各款之情形，難認對該判決之如何違背法令已
    有具體之指摘。依首開規定及說明，應認其上訴為不合法。
三、據上論結，本件上訴為不合法。依行政訴訟法第249條第1項
    前段、第104條、民事訴訟法第95條、第78條，裁定如主文
    。
中　　華　　民　　國　　100　 年　　11　　月　　3　　 日
                    最高行政法院第五庭
                        審判長法官　黃　合　文
                              法官　鄭　忠　仁
                              法官　劉　介　中
                              法官　帥　嘉　寶
                              法官　陳　鴻　斌

以  上  正  本  證  明  與  原  本  無  異
中　　華　　民　　國　　100　 年　　11　　月　　3　　 日
　　　　　　　　　　　　　　　書記官　王　福　瀛